【裁判字號】    99,易,564
【裁判日期】    991231
【裁判案由】    恐嚇等
【裁判全文】
臺灣花蓮地方法院刑事判決               99年度易字第564號
公  訴  人  臺灣花蓮地方法院檢察署檢察官
被      告  許裕興
上列被告因恐嚇等案件，經檢察官提起公訴（99年度偵字第3903
號），被告於準備程序中就被訴事實為有罪之陳述，經本院裁定
改行簡式審判程序審理，並判決如下：
    主      文
許裕興犯恐嚇危害安全罪，處拘役拾日，如易科罰金，以新臺幣
壹仟元折算壹日。緩刑貳年。
    事      實
一、許裕興與鍾淑蓉為舅甥關係，於民國99年6月18日下午7時30
    分許，在位於花蓮縣花蓮市○○路○段707號財團法人佛教慈
    濟綜合醫院內，其二人因鍾淑蓉父親車禍理賠事宜發生爭執
    ，許裕興竟基於恐嚇之犯意，除掌摑鍾淑蓉臉頰（未成傷，
    此強暴公然侮辱部分業經本院判決公訴不受理）外，另以加
    害生命之事恫稱：「...如果我是你的長輩，我要打死你 。
    」等語，致鍾淑蓉因而心生畏懼，致生危害於鍾淑蓉之安全
    。
二、案經被害人鍾淑蓉訴由花蓮縣警察局花蓮分局報告臺灣花蓮
    地方法院檢察署檢察官偵查起訴。
    理      由
一、訊據被告許裕興坦承上情不諱，核與告訴人鍾淑蓉於警詢、
    偵查及本院審理中所指訴之情節相符，是被告之自白與事實
    相合，應堪信為真實。從而本件事證已臻明確，被告犯行洵
    堪認定，自應依法論科。
二、核被告所為，係犯刑法第305 條之恐嚇罪。爰審酌被告與告
    訴人為舅甥關係，本件係因告訴人父親車禍理賠事宜，二人
    發生爭執，被告一時情緒失控所為，犯罪所生之危害尚輕，
    暨其於本院準備程序及審理時坦承犯行，頗具悔意之態度等
    一切情狀，量處如主文所示之刑，並諭知易科罰金之折算標
    準。末查，被告前未曾因故意犯罪受有期徒刑以上刑之宣告
    ，此有臺灣高等法院被告前案紀錄表在卷足憑，其一時失慮
    而為本件犯行，犯後尚能自白不諱，是被告經此偵審程序及
    刑罰宣告之教訓後，當已知所警惕，信無再犯之虞，本院斟
    酌一切情事，認所宣告之刑，以暫不執行為當，爰併予宣告
    緩刑2年，以啟自新，兼觀後效。
據上論斷，應依刑事訴訟法第284條之1、第273條之1第1項、第2
99條第1項前段，刑法第305條、第41條第1項前段、第74條第1項
第1款，刑法施行法第1條之1第1項、第2項前段，判決如主文。
本案經檢察官陳玫琪到庭執行職務。
中    華    民    國    99    年    12    月    31    日
                  刑事第一庭    法  官  劉柏駿
以上正本證明與原本無異。
如不服本判決應於收受送達後10日內向本院提出上訴書狀，並應
敘述具體理由。其未敘述上訴理由者，應於上訴期間屆滿後20日
內向本院補提理由書(均須按他造當事人之人數附繕本)「切勿逕
送上級法院」。告訴人或被害人如對於本判決不服者，應具備理
由請求檢察官上訴，其上訴期間之計算係以檢察官收受判決正本
之日期為準。
中    華    民    國    99    年    12    月    31    日
                                書記官
附錄本案論罪科刑法條全文：
中華民國刑法第305條：
以加害生命、身體、自由、名譽、財產之事，恐嚇他人致生危害
於安全者，處2年以下有期徒刑、拘役或3百元以下罰金。

司法院資訊處製作；財團法人民間司法改革基金會備份。
